最高法院刑事判決　　　　　　　　　　　　　　　九十一年度台上字第二九八七號
　　上　訴　人　甲○○
右上訴人因盜匪案件，不服台灣高等法院中華民國九十一年一月十五日第二審判決（
九十一年度上訴字第一四０號，起訴案號：台灣基隆地方法院檢察署八十九年度偵字
第三０三二號），提起上訴，本院判決如左：
    主  文
上訴駁回。
    理  由
按刑事訴訟法第三百七十七條規定，上訴於第三審法院，非以判決違背法令為理由，
不得為之。是提起第三審上訴，應以原判決違背法令為理由，係屬法定要件。如果上
訴理由狀並未依據卷內訴訟資料，具體指摘原判決不適用何種法則或如何適用不當，
或所指摘原判決違法情事，顯與法律規定得為第三審上訴理由之違法情形，不相適合
時，均應認其上訴為違背法律上之程式，予以駁回。本件原判決以上訴人甲○○因違
反懲治盜匪條例案件，經第一審法院於民國九十年九月十三日判決後，業於同年十月
三日將判決正本送達在監之被告，此有送達證書可稽，其上訴期間自送達判決之翌（
四）日起算，原應至同年月十三日屆滿，因該末日為連續二日之星期例假日，其上訴
期間順延至同年月十五日（星期一）始行屆滿，上訴人遲至九十年十月十六日始將上
訴狀提出於台灣基隆監獄，有台灣基隆監獄收受在監受刑人訴訟章戳可憑，上訴人提
起本件第二審上訴，顯已逾越上訴期間，為違背法律上之程式，復非屬可補正之事項
，而依刑事訴訟法第三百六十七條前段、第三百七十二條不經言詞辯論判決上訴人之
上訴駁回等旨，經核並無違誤。上訴人甲○○上訴意旨略稱：伊於九十年十月五日於
台灣基隆監獄戒治所收受原審判決，立即擬狀依法提起上訴，並於同年十月十六日寄
出，扣除同年當月份之星期例假日，應於同年十月十七日屆滿，並未逾越上訴期間云
云。按提起上訴，應以上訴書狀提出於原審法院為之；又上訴期間為十日，自送達判
決後起算；在監獄或看守所之被告，於上訴期間內向監所長官提出上訴書狀者，視為
上訴期間內之上訴；又第二審法院認為上訴不合法律上之程式或法律上不應准許或其
上訴權已經喪失者，以判決駁回其上訴，得不經言詞辯論為之，刑事訴訟法第三百五
十條第一項、第三百四十九條前段、第三百五十一條第一項、第三百六十七條前段、
第三百七十二條定有明文。經查上訴人於九十年十月三日收受第一審判決正本，同年
月十六日台灣基隆監獄收受上訴人之上訴書狀，有台灣基隆地方法院送達證書附於第
一審卷第三六九頁及原審卷所附上訴書狀末頁之台灣基隆監獄收受在監受刑人訴狀章
註明收件日期為中華民國九十年十月十六日十一時可稽，原判決以上訴人之上訴已逾
十日之上訴期間，以判決駁回其上訴，於法並無違誤之處，上訴意旨指其於九十年十
月五日收受第一審判決正本，上訴期間應至同年月十七日始屆滿，顯與卷存資料不符
，上訴意旨所指原判決違法情事，顯與法律規定得為第三審上訴理由之違法情形不相
適合，難認係適法之第三審上訴理由。其上訴違背法律上之程式，應予駁回。
據上論結，應依刑事訴訟法第三百九十五條前段，判決如主文。
中      華      民      國    九十一    年      五      月     三十     日
                              最高法院刑事第十庭
                                  審判長法官  林  增  福
                                        法官  邵  燕  玲
                                        法官  吳  昆  仁
                                        法官  陳  世  雄
                                        法官  惠  光  霞
      右正本證明與原本無異
                                              書  記  官
中      華      民      國    九十一    年      六      月      五      日
